【裁判字號】    99,上易,641
【裁判日期】    990720
【裁判案由】    傷害
【裁判全文】
臺灣高等法院刑事判決                 99年度上易字第641號
上  訴  人  台灣士林地方法院檢察署檢察官
被      告  甲○○
上列上訴人因被告傷害案件，不服台灣士林地方法院九十八年度
審易字第一八四六號，中華民國九十八年十二月二十三日第一審
判決（起訴案號：台灣士林地方法院檢察署九十八年度偵字第七
０五三號），提起上訴，本院判決如下：
    主  文
上訴駁回。
    事  實
一、甲○○係乙○○在臺北市北投區地球村補習班教授日文之學
    生。甲○○於民國九十八年五月十日下午二時三十分許，以
    介紹家教工作為由邀約乙○○，乙○○不疑有他，遂在臺北
    市○○○路○段二五六號地球村補習班臺大分校前搭乘甲○
    ○駕駛之車牌號碼Ｓ五－０四二六號自用小客車後，甲○○
    即往陽明山竹子湖方向行進，行經臺北縣三芝鄉興華村二子
    坪停車場時，甲○○在車內向乙○○示愛，惟遭乙○○拒絕
    後，甲○○竟基於傷害之犯意，以徒手及電擊棒攻擊乙○○
    ，造成乙○○受有多處表淺性損傷、頭皮及右耳挫傷、頭部
    外傷等傷害。嗣經乙○○逃離該處，並經駕車行經該停車場
    之民眾黃淳豐發現乙○○呼救後，將乙○○載往臺北市政府
    警察局北投分局竹子湖派出所報警處理，始發現上情。
二、案經乙○○訴由臺北縣政府警察局淡水分局報請臺灣士林地
    方法院檢察署檢察官偵查起訴。
    理  由
壹、程序方面：
    按被告以外之人於審判外之言詞或書面陳述，除法律有規定
    者外，不得作為證據；又被告以外之人於審判外之陳述，雖
    不符合同法第一百五十九條之一至第一百五十九條之四之規
    定，但經當事人於審判程序同意作為證據，法院審酌該言詞
    陳述或書面陳述作成時之情況，認為適當者，亦得為證據。
    當事人、代理人或辯護人於法院調查證據時，知有第一百五
    十九條第一項不得為證據之情形，而未於言詞辯論終結前聲
    明異議者，視為有前項之同意，刑事訴訟法第一百五十九條
    第一項及第一百五十九條之五分別定有明文。本判決下列所
    引用之各該被告以外之人於審判外之陳述（包含書面陳述）
    ，雖屬傳聞證據，惟當事人於本院審判期日中表示同意作為
    證據方法而不予爭執，本院審酌上開證據資料製作時之情況
    ，尚無違法不當及證明力明顯過低之瑕疵，亦認為以之作為
    證據應屬適當。揆諸前開規定，爰依刑事訴訟法第一百五十
    九條之五規定，認前揭證據資料均有證據能力，先予敘明。
貳、實體方面：
一、訊據被告甲○○矢口否認上揭傷害犯行，辯稱：我沒有傷害
    告訴人乙○○或是殺她的意思。我在原審有說要賠償告訴人
    ，要跟她道歉，可是告訴人沒有到庭。當時是告訴人先動手
    我才反擊，我是正當防衛云云（見本院卷第六九頁）。惟查
    ，上揭犯罪事實，業據被告於警詢、偵查中坦承不諱（見偵
    卷第八至一０、四０至四二頁），核與告訴人於警詢、偵查
    中所述（見偵卷第一二至一三、四八至五０頁）、證人黃淳
    豐於偵查中之證述相符（見偵卷第九０至九二頁），復有馬
    偕紀念醫院淡水分院乙種診斷證明書一份（見偵卷第一六頁
    ）、告訴人受傷照片七幀（見偵卷第二一、二二、六一至六
    三頁）可佐。是堪認被告於警詢、偵查中之自白與事實相符
    。至被告上開所辯，要屬飾卸之詞，難以採認。本件事證明
    確，被告犯行堪以認定，自應依法論科。
二、核被告所為，係犯刑法第二百七十七條第一項之傷害罪。原
    審就被告犯行，適用上揭規定，並審酌被告與告訴人僅因細
    故起爭執，一時情緒失控而為本件傷害之犯行，自屬可議，
    且告訴人所受之傷勢程度，為多處挫擦傷，尚未對於身體健
    康造成嚴重傷害，及其品行、生活狀況、智識程度、未與告
    訴人達成和解等一切情狀，量處有期徒刑五月，並諭知易科
    罰金之折算標準。核原審認事用法，並無不合，量刑亦屬允
    當。公訴人以原審漏未審認被告之犯行另涉有刑法第三百零
    二條第一項之以其他方法剝奪被害人行動自由之罪嫌等語為
    由上訴，指摘原審判決不當。然被告所涉之妨害自由犯行，
    並不在本件起訴之範圍內，且刑法修正後，亦已將牽連犯修
    正廢除，故基於不告不理原則，上訴書所指之被告妨害自由
    部分，自應另由檢察官偵查起訴，法院始得依職權予以審酌
    。從而，公訴人之上訴無理由，應予駁回。
據上論斷，應依刑事訴訟法第三百六十八條，判決如主文。
本案經檢察官許仲瑩到庭執行職務。
中    華    民    國    99    年    7     月    20    日
                  刑事第十七庭  審判長法  官 王聰明
                                      法  官 陳世宗
                                      法  官 陳憲裕
以上正本證明與原本無異。
不得上訴。
                                      書記官 張玉如
中    華    民    國    99    年    7     月    21    日
附錄：本案論罪科刑法條全文
刑法第二百七十七條第一項：
（普通傷害罪）
傷害人之身體或健康者，處 3 年以下有期徒刑、拘役或 1 千元
以下罰金。

司法院資訊處製作；財團法人民間司法改革基金會備份。
